Minutes et répertoires du notaire Alexis HERVY, juillet 1644 - 13 juin 1653 (étude XI)
Archives nationales
- Minutes de Alexis HERVY, juillet 1644 - 1658; MC/ET/XI/150 - MC/ET/XI/158
  - Minutes. 1650, MC/ET/XI/153; registre
    - Démission, médecin ordinaire du roi. GORIS (de), Jean, médecin ordinaire du roi, CASTEL, Vincent, médecin du roi,., 26 février 1650; MC/ET/XI/153
      renonciation; Goris, Jean de; Castel, Vincent
    - MÉDECIN du Roi CASTEL (Vincent) § Vente d'office, 26 février 1650; MC/ET/XI/153
      acte de vente; Castel, Vincent
    - MÉDECIN ordianire du Roi DESGOVRIS (Jean) § démission, 26 février 1650; MC/ET/XI/153
      Desgovris, Jean
    - CASTEL (Vincent) médecin du Roi § Vente d'office, 26 février 1650; MC/ET/XI/153
    - DESGOYRIS (Jean) médecin ordianire du Roi § Démission, 26 février 1650; MC/ET/XI/153
      Desgoyris, Jean
    - Octroi de charge, lieutenant en la justice du fief de Hautes-Loges (les). Collège de Beauvais. GARNIER, praticien, Sablonnières, Seine-et-Marne., 26 février 1650; MC/ET/XI/153
      Garnier (M.)
    - Traité d'office, conseiller et médecin ordinaire du roi. GORIS (de), Jean, médecin ordinaire du roi, CASTEL, Vincent, médecin du roi,., 26 février 1650; MC/ET/XI/153
      traité d'office; Goris, Jean de; Castel, Vincent
    - Mariage. FOURNIER, Michel, mercier, Paris. THEVYN, Françoise., 27 février 1650; MC/ET/XI/153
      contrat de mariage; Fournier, Michel; Thevyn, Françoise
    - Inventaire après décès VANSCHORE, Martin, docteur en médecine,., 28 février 1650; MC/ET/XI/153
      inventaire après décès; Vanschore, Martin
    - Inventaire après décès CRAPART, Nicole, épouse de BOURGEOIS, Jacques, tissutier rubannier, Paris., 28 février 1650; MC/ET/XI/153
      inventaire après décès; Bourgeois, Jacques
    - Transport, rente. ROBERT, Nicolas, l'un des chevaux-légers de la garde du roi, LHOMME, Claude, bourgeois de. Paris., 2 mars 1650; MC/ET/XI/153
      cession; Robert, Nicolas; Lhomme, Claude
    - Déclaration. ROBERT, Pierre, bourgeois de. FOURNIER, Claude, huissier, Paris, table de marbre du palais., 3 mars 1650; MC/ET/XI/153
      déclaration; Robert, Pierre; Fournier, Claude
    - Vente, maison, rue Sainte-Placide, Paris. PASCAULT, André, charpentier, Paris. GORGET, Laurent, marchand de bois, Paris., 3 mars 1650; MC/ET/XI/153
      acte de vente; Pascault, André; Gorget, Laurent
    - Transport, créance. BARENTIN, Marguerite, épouse de. LAVAL (de), Urbain, marquis de Bois-Dauphin (le), Sarthe. ROBERT, Pierre, bourgeois de. Paris., 3 mars 1650; MC/ET/XI/153
    - Transaction. LHOMME, Claude, bourgeois de. LUCE, Philippe, secrétaire de TILLADET., 4 mars 1650; MC/ET/XI/153
      accord; Lhomme, Claude; Luce, Philippe
    - Compromis. SAINT-ORENS (de), Paul-Antoine, seigneur de Faviau. PELLUCHON, Jacques, l'un des échevins de la ville de. Cognac, Charente., 4 mars 1650; MC/ET/XI/153
      accord; Saint-Orens (de), Paul-Antoine; Pelluchon, Jacques
    - Transaction. PICAULT, Claude, bourgeois de. BOBIER, Gilbert, tailleur d'habits, Paris., 4 mars 1650; MC/ET/XI/153
      accord; Picault, Claude; Bobier, Gilbert
    - Constitution, rente. HURAULT, Marie, veuve de. COICAULT, Jacques, avocat, Paris, parlement. GUERIN, Gilles, correcteur, Paris, chambre des comptes., 5 mars 1650; MC/ET/XI/153
      constitution de rente; Hurault, Marie; Coicault, Jacques; Guerin, Gilles
    - Accord. HADOUE, Charles, loueur de chevaux, Paris. NEUVY (de), Annet, marchand forain, 6 mars 1650; MC/ET/XI/153
      accord; Hadoue, Charles; Neuvy (de), Annet
    - PLAINVILLE (René Régnier de) maître d'hôtel ordianire du Roi § Vente (2 actes), 6 mars 1650; MC/ET/XI/153
      acte de vente; Plainville, René Régnier de
    - Ventes doubles, terre, Lainville, Yvelines. LEPICIER, Marguerite, veuve de. REGNIER, René, trésorier de l'extraordinaire des guerres, PRUNIER, Jean, huissier sergent royal, Montlhéry, Essonne., 6 mars 1650; MC/ET/XI/153
      acte de vente; Lepicier, Marguerite; Regnier, René; Prunier, Jean
    - Compromis. GORGET, Laurent, marchand de bois, Paris. GUYARD, Claude, marchand, Cheny, Yonne., 6 mars 1650; MC/ET/XI/153
      accord; Gorget, Laurent; Guyard, Claude
    - Accord. HAVART, Henri, potier de terre, Paris. MEGRET, Louis, chapelier, Paris., 7 mars 1650; MC/ET/XI/153
      accord; Havart, Henri; Megret, Louis
    - Délayement. GORGET, Laurent, marchand de bois, Paris. MANCEAU, Lupien, marchand de bois, Paroy-en-Othe, Yonne., 8 mars 1650; MC/ET/XI/153
      Gorget, Laurent; Manceau, Lupien
    - Constitution, rente. HURAULT, Marie, veuve de. COICAULT, Jacques, avocat, Paris, parlement. CAPITAIN, Claude, procureur, Paris, parlement., 8 mars 1650; MC/ET/XI/153
      constitution de rente; Hurault, Marie; Coicault, Jacques; Capitain, Claude
    - Désistement de Bail, maison, rue Neuve-Saint-Paul, Paris. FOURNIER, Marie, veuve de. MARCILLY (de), Paul, seigneur de Espinay (l'). TROCHE, Marie, épouse et procuratrice de. MORILLON, Guillaume, garde général des vivres des camps et armées de France,., 9 mars 1650; MC/ET/XI/153
      renonciation; bail; Fournier, Marie; Marcilly (de), Paul; Troche, Marie; Morillon, Guillaume
    - Transaction. GAILLARD, Nicolas, marchand, Paris. JACQUELOT, Charles, seigneur de Saint-Fargeau, Yonne., 10 mars 1650; MC/ET/XI/153
      accord; Gaillard, Nicolas; Jacquelot, Charles
    - Vente, terre, Ivry-sur-Seine, Val-de-Marne. MANCOUSTEAU, Marie, veuve de. CROCHET, Claude, le jeune, laboureur, Villejuif, Val-de-Marne. MANCOUSTEAU, Claude, laboureur, Villejuif, Val-de-Marne., 11 mars 1650; MC/ET/XI/153
      acte de vente; Mancousteau, Marie; Crochet, Claude; Mancousteau, Claude
    - Constitution, rente. GUENICHOT, Josse, voiturier par terre, Paris. GUENICHOT, René, raquetier paumier, Paris., 13 mars 1650; MC/ET/XI/153
      constitution de rente; Guenichot, Josse; Guenichot, René
    - Procuration. GORGET, Laurent, marchand de bois, Paris., 14 mars 1650; MC/ET/XI/153
      procuration; Gorget, Laurent
    - Échange, maison, quai de la Tournelle, Paris. PALLIOT, Louise, veuve de. GORREAU, Jean, conseiller, Paris, cour des aides. MARTIN, Christophe, intendant général des écuries du roi,., 15 mars 1650; MC/ET/XI/153
      échange; Palliot, Louise; Gorreau, Jean; Martin, Christophe
    - Promesses. PALLIOT, Louise, veuve de. GOURREAU, Jean, conseiller, Paris, cour des aides. MARTIN, Christophe, intendant général des écuries du roi,., 15 mars 1650; MC/ET/XI/153
      promesse; Palliot, Louise; Gourreau, Jean; Martin, Christophe
    - Indemnité. LUC (de), Jérôme, seigneur de Fontenay. DUSOUL, Abraham, procureur, Paris, parlement., 15 mars 1650; MC/ET/XI/153
      indemnité; Luc (de), Jérôme; Dusoul, Abraham
    - Obligation. JARRE, Marie, veuve de. BRANCHE, Artus, cornette d'une compagnie de chevaux-légers, LEPRINCE, Michel, avocat, Paris, parlement., 16 mars 1650; MC/ET/XI/153
      obligation; Jarre, Marie; Branche, Artus; Leprince, Michel
    - Inventaire après décès JACQUINOT, Nicole, épouse de MONTGUERON (de), Antoine, dit La Salle, barbier étuviste, Paris., 17 mars 1650; MC/ET/XI/153
      inventaire après décès; Montgueron (de), Antoine
    - Compte. BERGER, Etienne, chaudronnier, Paris. LEDANOIST, Gaspard, laboureur, Gennevilliers, Hauts-de-Seine., 17 mars 1650; MC/ET/XI/153
      compte; Berger, Etienne; Ledanoist, Gaspard
    - Déclaration. OLLIVIER, Charles, greffier, Paris, cour des aides. DELALOY, Sébastien, contrôleur général des rentes sur l'hôtel de ville,., 20 mars 1650; MC/ET/XI/153
      déclaration; Ollivier, Charles; Delaloy, Sébastien
    - Procuration. IZORET, François, tailleur d'habits, Paris., 20 mars 1650; MC/ET/XI/153
      procuration; Izoret, François
    - Accord. GUENICHOT, René, raquetier paumier, Paris. COTTIN, Denis, raquetier paumier, Paris., 20 mars 1650; MC/ET/XI/153
      accord; Guenichot, René; Cottin, Denis
    - Déclaration. SONNET, Martine, veuve de. MATHIEU, Pierre, maître maréchal, Paris. MEYRINIO, Etienne, chirurgien, Paris., 20 mars 1650; MC/ET/XI/153
      déclaration; Sonnet, Martine; Mathieu, Pierre; Meyrinio, Etienne
    - Procuration. GAULTIER, Jeanne, veuve de. LE VER, Nicolas, lieutenant colonel du régiment de Lorraine,., 21 mars 1650; MC/ET/XI/153
      procuration; Gaultier, Jeanne; Le Ver, Nicolas
    - Apprentissage, boulanger. DESGRANGES, Pierre, fils de. DESGRANGES, Cantien, décédé, maître pêcheur aux engins, Choisy-le-Roi, Val-de-Marne. FERAGUET, Nicolas, boulanger, Paris., 22 mars 1650; MC/ET/XI/153
      contrat d'apprentissage; Desgranges, Pierre; Desgranges, Cantien; Feraguet, Nicolas
    - Compromis. DU FAUR, Michel, seigneur de Pierrefitte-sur-Seine, Seine-Saint-Denis. DU FAUR, Henri, seigneur de Marcault, Loiret., 22 mars 1650; MC/ET/XI/153
      accord; Du Faur, Michel; Du Faur, Henri
    - Désistement de Bail, maison, place Maubert, Paris. LESSELIN, Jean, bourgeois de. MESSIER, Michel, maçon, Paris., 23 mars 1650; MC/ET/XI/153
      renonciation; bail; Lesselin, Jean; Messier, Michel
    - Transport, droits successifs. FEUGERE, Marie, épouse et procuratrice de BAUCHER, Philippe, marchand, Vaux-de-Cernay (les), Yvelines. HANIEL, Louis, serrurier, Paris., 24 mars 1650; MC/ET/XI/153
      cession; Feugere, Marie; Baucher, Philippe; Haniel, Louis
    - Bail, maison, rue du Poirier, Paris. GUERS, Louise, veuve de. GUIOT, Jean, marchand de vin, Paris. VINCENT, Léonard, bourgeois de. Paris., 25 mars 1650; MC/ET/XI/153
      bail; Guers, Louise; Guiot, Jean; Vincent, Léonard
    - Bail, maison, rue des Boulangers, Paris. BARTHELMY, Jean, juré chargeur de bois, Paris. NASSE, Etienne, savetier, Paris., 26 mars 1650; MC/ET/XI/153
      bail; Barthelmy, Jean; Nasse, Etienne
    - Don mutuel. SOUBRET, Rémi, imprimeur-libraire, Paris. MAILLARD, Marie, épouse de SOUBRET, Rémi., 27 mars 1650; MC/ET/XI/153
      donation; Soubret, Rémi; Maillard, Marie; Soubret, Rémi
    - SOUBRET (Remy) imprimeur § Don mutuel, 27 mars 1650; MC/ET/XI/153
      donation; Soubret, Remy
    - Vente, terre, Chilly-Mazarin, Essonne. MARCHAIS, Guillaume, vigneron, Chilly-Mazarin, Essonne. CHEVAL, Charles, marchand, Paris., 28 mars 1650; MC/ET/XI/153
      acte de vente; Marchais, Guillaume; Cheval, Charles
    - Constitution, rente. HURAULT, Marie, veuve de. COICAULT, Jacques, avocat, Paris, parlement. FAVEREAU, Guy, avocat, Paris, parlement., 29 mars 1650; MC/ET/XI/153
      constitution de rente; Hurault, Marie; Coicault, Jacques; Favereau, Guy
    - Transport, créance. SENECHAL, Antoine, carrossier lormier, Paris. FOURNIER, Claude, huissier, Paris, table de marbre du palais., 31 mars 1650; MC/ET/XI/153
      cession; Senechal, Antoine; Fournier, Claude
    - Cession de Bail, maison, rue Saint-Victor, Paris. BOURDON, Geneviève, veuve de. PICOT, Antoine, procureur, Paris, Châtelet. SEILLIER, Paul, huissier sergent à verge, Paris, Châtelet., 1er avril 1650; MC/ET/XI/153
      cession; bail; Bourdon, Geneviève; Picot, Antoine; Seillier, Paul
    - Vente, partie de maison, Ivry-sur-Seine, Val-de-Marne. CINTART, Nicolas, laboureur, Paris. PINSON, Gabriel, maçon, Ivry-sur-Seine, Val-de-Marne., 3 avril 1650; MC/ET/XI/153
      acte de vente; Cintart, Nicolas; Pinson, Gabriel
    - Apprentissage, tailleur d'habits. DURET, Julien, fils de DURET, Julien, marchand de laine, Saint-Martin (Perche). DURET, Louis, tailleur d'habits, Paris., 4 avril 1650; MC/ET/XI/153
      contrat d'apprentissage; Duret, Julien; Duret, Julien; Duret, Louis
    - Bail, jardin, Linas, Essonne. CALLAIS, Martine, veuve de. DIVRY, Guillaume, sergent à cheval, Paris, Châtelet. CAVE, Jean, pâtissier, Linas, Essonne., 5 avril 1650; MC/ET/XI/153
      bail; Callais, Martine; Divry, Guillaume; Cave, Jean
    - Service, tailleur d'habits. RICHARD, Oudart, tailleur d'habits,., 6 avril 1650; MC/ET/XI/153
      contrat de travail; Richard, Oudart
    - Transaction. DUBOYS, Guillaume, tuteur de. AVERTON (d'), Armand-René, baron de Milly-la-Forêt, Essonne. BOURDENSEAUX, Denis, sous-fermier Milly-la-Forêt, Essonne, seigneurie., 7 avril 1650; MC/ET/XI/153
      accord; Duboys, Guillaume; Averton, Armand-René d'; Bourdenseaux, Denis
    - Compromis. BARON, Pierre, meunier, Saint-Denis, Seine-Saint-Denis. BARON, Jacques, meunier, Villemenon, Seine-et-Marne., 8 avril 1650; MC/ET/XI/153
      accord; Baron, Pierre; Baron, Jacques
    - Marché, Vente de tripes. HUCHE, François, boucher, Paris. LAURENT, Jean, tripier, Paris., 9 avril 1650; MC/ET/XI/153
      marché; Huche, François; Laurent, Jean
    - MAÇON JAMOIS Jean § Quittance, 9 avril 1650; MC/ET/XI/153
      quittance; Jamois, Jean
    - JAMOIS (Jean) maçon § Quittance de Louis Rétif pour ouvrages de maçonnerie (2 actes), 9 avril 1650; MC/ET/XI/153
    - RÉTIF (Louis) bourgeois de Paris § Quittance, 9 avril 1650; MC/ET/XI/153
      quittance; Rétif, Louis
    - Quittance. RETIF, Louis, bourgeois de. LEFEBVRE, François, charpentier, Paris., 9 avril 1650; MC/ET/XI/153
      quittance; Retif, Louis; Lefebvre, François
    - Marché, Vente de tripes. SAMYN, Marin, boucher, Paris. BOCQUIER, Cantienne, épouse de. Paris, BACHELIER, Gilles, boucher,., 11 avril 1650; MC/ET/XI/153
      marché; Samyn, Marin; Bocquier, Cantienne; Bachelier
    - Procuration. DUFAUR, Henri, seigneur de Marcault, Loiret., 12 avril 1650; MC/ET/XI/153
      procuration; Dufaur, Henri
    - Obligation. RENAULT, Michel, greffier des commissions extraordinaires du conseil, fabrique, Saint-Nicolas-du-Chardonnet., 14 avril 1650; MC/ET/XI/153
      obligation; Renault, Michel
    - Transaction. GUERIN, Marie, veuve de. CHAUVELIN, René, avocat, Paris, parlement. DARRAGON, Robert, Bailli de Manou, Eure-et-Loir., 15 avril 1650; MC/ET/XI/153
      accord; Guerin, Marie; Chauvelin, René; Darragon, Robert
    - Marché, Vente de bois. PELLETIER, Hubert, marchand, Frôlois, Côte-d'Or. GORGET, Laurent, marchand de bois, Paris., 21 avril 1650; MC/ET/XI/153
      marché; Pelletier, Hubert; Gorget, Laurent
    - Marché, maçonnerie, charpenterie, couverture, menuiserie, serrurerie, vitrerie. RONDEAU, Brice, maçon, Paris. MARY, Nicolas, boulanger, Paris., 21 avril 1650; MC/ET/XI/153
      marché; Rondeau, Brice; Mary, Nicolas
    - Quittance. DELAMARE, Jacques, bourgeois de. COUART, Mathurin, procureur, Paris, Châtelet., 22 avril 1650; MC/ET/XI/153
      quittance; Delamare, Jacques; Couart, Mathurin
    - Testament. TOMPERE, Jean, imprimeur, Paris., 23 avril 1650; MC/ET/XI/153
      testament; Tompere, Jean
    - TOMPERT (Jean) maître imprimeur § Testament, 23 avril 1650; MC/ET/XI/153
      testament; Tompert, Jean
    - Bail, maison, rue de la Cordonnerie, Paris. ALLAIN, Denis, docteur en médecine, Paris. YARD, Charles, marchand de vin, Paris., 25 avril 1650; MC/ET/XI/153
      bail; Allain, Denis; Yard, Charles
    - ALLAIN (Denis) docteur en la Faculté de médecine. § Bail, 25 avril 1650; MC/ET/XI/153
    - Constitution, rente. MARTIN, Noël, taillandier, Paris. TANERY, Catherine., 25 avril 1650; MC/ET/XI/153
      constitution de rente; Martin, Noël; Tanery, Catherine
    - Transaction. MAINGUET, Louis, vigneron, Viry-Châtillon, Essonne. DESHAYES, Marguerite., 26 avril 1650; MC/ET/XI/153
      accord; Mainguet, Louis; Deshayes, Marguerite
    - Transaction. HAULTROUX, Antoine, cavalier dans une compagnie de chevaux-légers, GAULTIER, Marie, épouse de HAULTROUX, Antoine., 27 avril 1650; MC/ET/XI/153
      accord; Haultroux, Antoine; Gaultier, Marie; Haultroux, Antoine
    - Prise de possession, charge de sous-maître de grammaire, collège de Navarre, Paris. LEMERCIER, Nicolas, docteur ès arts, Paris. Collège de Navarre., 28 avril 1650; MC/ET/XI/153
      Lemercier, Nicolas; Collège de Navarre
    - Procuration. GORIN DE SAINT-AMOUR, Louis, docteur, Paris, faculté de théologie., 29 avril 1650; MC/ET/XI/153
      procuration; Gorin de Saint-Amour, Louis
    - PULEU (Claude), panacher ordianire du Roi § Transport, 29 avril 1650; MC/ET/XI/153
      Puleu, Claude
    - Transport, créance. PULLEU, Claude, panacher ordinaire du roi, FOURNIER, Claude, huissier, Paris, table de marbre du palais., 29 avril 1650; MC/ET/XI/153
      cession; Pulleu, Claude; Fournier, Claude
    - Constitution, rente. LE CAMUS, Anne, marquise de Maillebois, Eure-et-Loir. ALLAIN, Denis, docteur en médecine, Paris., 29 avril 1650; MC/ET/XI/153
      constitution de rente; Le Camus, Anne; Allain, Denis
    - Acceptation. ANQUIER, Nicolas, théologien, Paris., 30 avril 1650; MC/ET/XI/153
      accord; Anquier, Nicolas
    - Accord. POITEVIN, Pierre, marchand, Paris. CINTART, Nicolas, laboureur, Paris., 30 avril 1650; MC/ET/XI/153
      accord; Poitevin, Pierre; Cintart, Nicolas
    - Inventaire après décès VUILLEMOT, François, juré porteur de charbon, Paris., 3 mai 1650; MC/ET/XI/153
      inventaire après décès; Vuillemot, François
    - Don mutuel. GUILLEMIN, Eutrope, boulanger, Montlhéry, Essonne. BARILLET, Perrette, épouse de GUILLEMIN, Eutrope., 4 mai 1650; MC/ET/XI/153
      donation; Guillemin, Eutrope; Barillet, Perrette; Guillemin, Eutrope
    - Transport, créance. LEGENDRE, Pierre, bourgeois de. BODIN, Nicolas, bourgeois de. Paris., 4 mai 1650; MC/ET/XI/153
      cession; Legendre, Pierre; Bodin, Nicolas
    - Transaction. LEGENDRE, Pierre, bourgeois de. DIVRY, François, huissier à cheval, Paris, Châtelet., 4 mai 1650; MC/ET/XI/153
      accord; Legendre, Pierre; Divry, François
    - Sentence arbitrale. ANDRE, Denis, mercier, Paris. BELLIER, Nicolas, peignier tabletier, Paris., 5 mai 1650; MC/ET/XI/153
      décision; Andre, Denis; Bellier, Nicolas
    - Inventaire après décès. FERRET, Jacqueline, épouse de BERTRAND, Pierre, tailleur d'habits, Paris., 5 mai 1650; MC/ET/XI/153
      inventaire après décès; Bertrand, Pierre
    - Testament. BOUCLANDE, Jeanne, épouse de. MORILLON, Pierre, bourgeois de. Paris., 5 mai 1650; MC/ET/XI/153
      testament; Bouclande, Jeanne; Morillon, Pierre
    - Échange, seigneurie de Gometz-la-Ville, Essonne. LE ROUX, François, président intendant trésorier de France et général des finances, Paris. SEVIN, Guy, maître ordinaire, Paris, chambre des comptes., 6 mai 1650; MC/ET/XI/153
      échange; Le Roux, François; Sevin, Guy
    - Marché, Vente de tripes. DEHECQUE, Catherine, marchande publique, Paris. TORET, Geneviève, veuve de. ANGLARD, Gilles, maître maçon, Paris., 8 mai 1650; MC/ET/XI/153
      marché; Dehecque, Catherine; Toret, Geneviève; Anglard, Gilles
    - Compte. SAINT-ORENS (de), Paul-Antoine, seigneur de Fanjeaux, Aude. LAGOUZ, Etienne, procureur, Paris, parlement., 8 mai 1650; MC/ET/XI/153
      compte; Saint-Orens (de), Paul-Antoine; Lagouz, Etienne
    - Testament. GALMET ou GILMET, Daphné, épouse de. POTIER, René, laboureur, Clotomont, Seine-et-Marne., 10 mai 1650; MC/ET/XI/153
      testament; Galmet, Daphné; Potier, René; Gilmet, Daphné
    - Mariage. FREMY, Pierre, commis au greffe civil, Paris, parlement. DUMAYNE, Marie, fille de. DUMAYNE, Nicolas, procureur, Paris, parlement., 10 mai 1650; MC/ET/XI/153
      contrat de mariage; Fremy, Pierre; Dumayne, Marie; Dumayne, Nicolas
    - Accord. SIMON, Jean, jardinier, Paris. BAJAMIN, Florent, passementier boutonnier, Paris., 11 mai 1650; MC/ET/XI/153
      accord; Simon, Jean; Bajamin, Florent
    - Mariage. DELACOURT, Nicolas, bonnetier, Paris. ANGOT, Jacqueline, fille de. ANGOT, Charles, décédé, opérateur du roi,., 12 mai 1650; MC/ET/XI/153
      contrat de mariage; Delacourt, Nicolas; Angot, Jacqueline; Angot, Charles
    - Bail, maison, Paris. JACOB, François, bourgeois de. LAMOURETTE, Paul, tissutier rubannier, Paris., 12 mai 1650; MC/ET/XI/153
      bail; Jacob, François; Lamourette, Paul
    - Bail, terres, Monneville, Oise. JOREL, Lucien, avocat, Paris, parlement. DELATRE, Louis, messager, Chaumont-en-Vexin, Oise., 13 mai 1650; MC/ET/XI/153
      bail; Jorel, Lucien; Delatre, Louis
    - Vente, portion de maison, Verrières-le-Buisson, Essonne. BEAUVIC, Jean, vigneron, Orsay, Essonne. BAUDELOT, Nicolas, contrôleur ordinaire de la maison du roi,., 13 mai 1650; MC/ET/XI/153
      acte de vente; Beauvic, Jean; Baudelot, Nicolas
    - Bail, muids de blé et d'avoine. Collège de Beauvais. BAUDRY, Pierre, marchand de blé, Etampes, Essonne., 14 mai 1650; MC/ET/XI/153
      bail; Collège de Beauvais; Baudry, Pierre
    - Promesse. MUTEL, Pierre, amidonnier, Paris. ROISIN, Marguerite, veuve de. LAURENS, Juvénal, chapelier, Paris., 14 mai 1650; MC/ET/XI/153
      promesse; Mutel, Pierre; Roisin, Marguerite; Laurens, Juvénal
    - Vente, maison, rue du Fer-à-moulin, Paris. ROISIN, Marguerite, veuve de. LAURENS, Juvénal, chapelier, Paris. MUTEL, Pierre, amidonnier, Paris., 16 mai 1650; MC/ET/XI/153
      acte de vente; Roisin, Marguerite; Laurens, Juvénal; Mutel, Pierre
    - Échange, terres, Guyencourt, Aisne. MERCIER, Martin, curé de Voisins-le-Bretonneux, Yvelines. DUMOR, Louis, écolier, Paris, collège de Montaigu., 17 mai 1650; MC/ET/XI/153
      échange; Mercier, Martin; Dumor, Louis
    - Transport, créance. LACOMBE (de), Pierre, garde du corps du roi de la compagnie écossaise, DUBOIS, Pierre, marchand, Ré (île de), Charente-Maritime., 17 mai 1650; MC/ET/XI/153
      cession; Lacombe (de), Pierre; Dubois, Pierre
    - Bail, maison, rue Darnetal, Paris. Collège de Beauvais. PARVILLIER, Denis, boulanger, Paris., 17 mai 1650; MC/ET/XI/153
      bail; Collège de Beauvais; Parvillier, Denis
    - Ratification. CHEVENEAU, Laurent, religieux profès, Pontigny, Yonne, abbaye Notre-Dame et Saint-Edme., 18 mai 1650; MC/ET/XI/153
      ratification; Cheveneau, Laurent
    - Apprentissage, savetier. DUPUCH, Louis, fils de DUPUCH, Bernard, facteur de messages, Paris. GOURDIN, Nicolas, savetier, Paris., 19 mai 1650; MC/ET/XI/153
      contrat d'apprentissage; Dupuch, Louis; Dupuch, Bernard; Gourdin, Nicolas
    - Procuration. BERTELOT, Georges, charcutier, Paris., 19 mai 1650; MC/ET/XI/153
      procuration; Bertelot, Georges
    - Mainlevée. PORLIER, Anne, veuve de. PERIER, Philippe, notaire garde-notes du roi, Paris, Châtelet., 20 mai 1650; MC/ET/XI/153
      mainlevée; Porlier, Anne; Perier, Philippe
    - Constitution, rente. DECAN, Louis, laboureur, Mitry-en-France, Seine-et-Marne. DESIRE, Alexandre, substitut du procureur général du roi, Paris, parlement., 21 mai 1650; MC/ET/XI/153
      constitution de rente; Decan, Louis; Desire, Alexandre
    - Déclaration. TONNELIER, François, prieur, Chalivoy, Cher, abbaye., 24 mai 1650; MC/ET/XI/153
      déclaration; Tonnelier, François
    - THOMELIER (Dom François), prieur de l'ordre de Cîteaux § Déclaration concernant l'abbé de Pontigny., 24 mai 1650; MC/ET/XI/153
      déclaration; Thomelier, Dom François
    - PONTIGNY (Abbaye de) § Déclaration en vue de l'élection d'un nouvel abbé., 24 mai 1650; MC/ET/XI/153
      déclaration; Pontigny, Abbaye de
    - Transport, rente. SEIGNEROLLE (de), François, procureur, Paris, parlement. DUDUIT, Charles-François, procureur général du roi, Paris, cour des monnaies., 24 mai 1650; MC/ET/XI/153
      cession; Seignerolle, François de; Duduit, Charles François
    - Quittance et transport. EVRART, Marie, servante, BUHOT, Nicolas, avocat, Paris, parlement., 24 mai 1650; MC/ET/XI/153
      quittance; Evrart, Marie; Buhot, Nicolas
    - Inventaire après décès. CADOL (de), Nicole., 25 mai 1650; MC/ET/XI/153
      inventaire après décès; Cadol, Nicole de
    - Inventaire après décès. CADOL (de), Nicole., 25 mai 1650; MC/ET/XI/153
    - Accord. HUGUEVILLE, Aubin, boulanger, Paris. MESNARD, Marie, veuve de. GRESSIER, Adam, boulanger, Paris., 26 mai 1650; MC/ET/XI/153
      accord; Hugueville, Aubin; Mesnard, Marie; Gressier, Adam
    - Apprentissage, chapelier. GASYNE, Antoine. DEMASSY, Mathieu, chapelier, Paris., 28 mai 1650; MC/ET/XI/153
      contrat d'apprentissage; Gasyne, Antoine; Demassy, Mathieu
    - Cession. BENEVEN (de), Jean, curé de Norville (la), Essonne. LOPPE, René, vicaire de Lardy, Essonne., 30 mai 1650; MC/ET/XI/153
      cession; Beneven, Jean de; Loppe, René